臺灣板橋地方法院刑事判決　　　　　　 100年度交訴字第59號
公　訴　人　臺灣板橋地方法院檢察署檢察官
被　　　告　楊天領
選任辯護人　游成淵律師（法扶律師）
上列被告因違反槍砲彈藥刀械管制條例等案件，經檢察官提起公
訴（99年度偵字第25641 號），本院判決如下：
    主  文
楊天領未經許可，寄藏可發射子彈具有殺傷力之改造槍枝，累犯
，處有期徒刑參年陸月，併科罰金新臺幣伍萬元，罰金如易服勞
役，以新臺幣壹仟元折算壹日，扣案之具殺傷力之仿BERETTA 廠
92FS型半自動手槍製造之改造手槍壹把（含彈匣壹個、槍枝管制
編號0000000000號）、火藥壹包（驗餘淨重零點零壹公克），均
沒收；又未經許可，於夜間攜帶刀械，累犯，處有期徒刑肆月，
扣案之武士刀壹把（含刀鞘壹個）沒收；又服用酒類，不能安全
駕駛動力交通工具而駕駛，累犯，處有期徒刑參月。應執行有期
徒刑參年拾月，併科罰金新臺幣伍萬元，罰金如易服勞役，以新
臺幣壹仟元折算壹日，扣案之具殺傷力之仿BERETTA 廠92FS型半
自動手槍製造之改造手槍壹把（含彈匣壹個、槍枝管制編號0000
000000號）、火藥壹包（驗餘淨重零點零壹公克）、武士刀壹把
（含刀鞘壹個），均沒收。
    事  實
一、楊天領於民國93年間，因違反槍砲彈藥刀械管制條例案件
    ，經本院以93年度訴字第1916號判決判處有期徒刑1 年8 月
    ，併科罰金新臺幣（下同）100,000 元確定。於93年間，
    因施用毒品案件，經本院以93年度易字第547 號判決判處有
    期徒刑4 月確定。於94年間，因違反毒品危害防制條例、
    槍砲彈藥刀械管制條例等案件，經本院以94年度訴緝字第13
    5 號判決分別判處有期徒刑10月、有期徒刑4 月及有期徒刑
    4 月，併科罰金10,000元，應執行有期徒刑1 年4 月，併科
    罰金10,000元確定。於94年間，因妨害自由案件，經本院
    以94年度訴字第491 號判決判處有期徒刑5 月確定。於94
    年間，因違反槍砲彈藥刀械管制條例案件，經本院以94年度
    訴字第862 號判處有期徒刑1 年2 月，併科罰金60,000元確
    定。嗣上揭部分經本院以96年度聲減字第4970號裁
    定分別減為有期徒刑2 月、有期徒刑5 月、有期徒刑2 月、
    有期徒刑2 月，併科罰金新臺幣5,000 元、有期徒刑2 月又
    15日、有期徒刑7 月，併科罰金30,000元，再就上揭部分
    與經減刑後之部分定應執行刑為有期徒刑1 年9 月，就經
    減刑後之部分定應執行刑為有期徒刑1 年5 月（起訴
    書誤載為1 年五月又15日），併科罰金30,000元確定，上開
    所定之應執行有期徒刑部分接續執行，於98年1 月16日縮短
    刑期執畢出監（於本案構成累犯）。詎仍不知悔改，分別為
    下列犯行：
（一）楊天領明知可發射子彈具有殺傷力之槍枝、子彈，係槍砲
      彈藥刀械管制條例所列管之違禁物品，非經中央主管機關
      許可，不得受他人託付而寄藏，竟基於寄藏具殺傷力可發
      射子彈之槍枝、子彈及彈藥之主要組成零件之犯意，於99
      年8 月間某日，在其位於臺北縣五股鄉（現改制為新北市
      五股區，下同）凌雲路3 段71之12號之居所，受真實姓名
      年籍不詳綽號「小雄」之成年男子所委託，代為保管具殺
      傷力之仿BERETTA 廠92FS型半自動手槍製造之改造手槍1
      把（含彈匣1 個、槍枝管制編號0000000000號）、子彈2
      顆（其中1 顆係口徑9mm 制式子彈、1 顆係由已截短之口
      徑9mm 制式彈殼組合直徑8.5mm 金屬彈頭而成之非制式子
      彈）、火藥1 包（淨重0.03公克）後，將上開物品藏放於
      其上開居所而寄藏之。
（二）楊天領明知未經許可，不得持有刀械，竟基於持有刀械之
      犯意，於99年9 月27日下午5 時許，在臺北縣蘆洲市（現
      改制為新北市蘆洲區，下同）三民路之某處，向真實姓名
      年籍不詳綽號「阿交」之成年男性友人，借取具有殺傷力
      之武士刀1 把（含刀鞘1 個）後，放置其所駕駛之車牌號
      碼4228-A3 號自小客車後座，並於同（27）日下午5 時50
      分許之夜間駕駛該自小客車外出為警搜獲。
（三）楊天領明知飲用酒類後，致不能安全駕駛動力交通工具之
      程度者，不能駕駛動力交通工具，竟於99年9 月27日下午
      5 時許，在臺北縣蘆洲市友人住處飲用酒類後，仍駕駛上
      開自小客車搭載友人林師吟，欲返回其上開臺北縣五股鄉
      之居所，嗣於同（27）日下午5 時50分許，行經臺北縣五
      股鄉○○路○ 段577 巷138 號前，因酒後注意力降低，而
      追撞前方由陳文典所駕駛停放於路旁之車牌號碼7E-3538
      號自用小客車（無人成傷），經警於同（27）日下午5 時
      50分許到場處理，並對其執行附帶搜索，扣得上開武士刀
      1 把（含刀鞘1 個），嗣楊天領於警方尚未知悉其另有寄
      藏上開具殺傷力之改造手槍、子彈及火藥前，主動向警方
      供承其住處尚有其他槍枝，復經警徵得其同意，於同（27
      ）日18時35分許，前往其上開臺北縣五股鄉居所執行搜索
      ，搜得上揭具殺傷力之改造手槍1 把（含彈匣1 個、槍枝
      管制編號0000000000號）、具殺傷力之子彈2 顆（均已試
      射擊發）、火藥1 包（淨重0.03公克、驗餘淨重0.01公克
      ），及不具殺傷力之彈頭5 顆、彈殼5 顆、工業用彈3 顆
      、彈匣1 個。再經警於同（27）日19時24分許對其施以酒
      精測試，測得其呼氣所含酒精濃度達0.80MG/L，已達不能
      安全駕駛動力交通工具之程度，始查悉上情。
二、案經臺北縣（現改制為新北市，下同）政府警察局蘆洲分局
    移送臺灣板橋地方法院檢察署檢察官偵查起訴。
    理  由
一、按被告以外之人於審判外之言詞或書面陳述，除法律有規定
    者外，不得作為證據，刑事訴訟法第159 條第1 項定有明文
    ；又被告以外之人於審判外之陳述，雖不符前4 條之規定，
    而經當事人於審判程序同意作為證據，法院審酌該言詞陳述
    或書面陳述作成時之情況，認為適當者，亦得為證據，同法
    第159 條之5 第1 項規定甚明。經查：本件被告楊天領、辯
    護人及檢察官於本院審理時，對於本判決以下所引證據（含
    供述及非供述證據）之證據能力均表示不爭執（本院卷第84
    頁正面），復未於言詞辯論終結前，對前開證據之證據能力
    提出異議，本院審酌前揭證據作成之情況，亦無違法或不當
    之處，揆諸前揭規定，上開證據自均有證據能力無疑，合先
    敘明。
二、認定事實之證據及理由：
（一）上揭犯罪事實，除被告於夜間攜帶刀械一節外，業據被告
      於本院審理中坦承不諱，核與證人陳文典、林師吟於警詢
      中之證言（99年度偵字第25641 號卷第13至18頁）相符，
      並有道路交通事故現場圖、道路交通事故調查報告表（一
      ）、（二）各1 份（同上偵卷第24至27頁）、刑法第一百
      八十五條之三案件測試觀察紀錄表1 紙（同上偵卷第29頁
      ）、道路交通事故當事人酒精測定紀錄表（同上偵卷第30
      頁）、臺北縣政府警察局舉發違反道路交通管理事件通知
      單各1 份（同上偵卷第32頁）、現場及車損照片8 張（同
      上偵卷第34至37頁）、臺北縣政府警察局蘆洲分局搜索扣
      押筆錄、扣押物品目錄表各2 份（同上偵卷第38至41頁、
      第43至46頁）、查獲現場及扣押物品照片8 張（同上偵卷
      第48至51頁）、臺北縣政府警察局99年12月14日北縣警保
      字第0990201251號函及所附之刀械鑑驗登記表1 份（同上
      偵卷第103 、104 頁）、內政部警政署刑事警察局100 年
      1 月10日刑鑑字第0990174721號鑑定書1 份（同上偵卷第
      10 9至111 頁）、內政部警政署刑事警察局100 年7 月5
      日刑鑑字第1000077304號函1 紙（本院卷第94頁）、內政
      部警政署刑事警察局100 年10月17日刑鑑字第1000128206
      號鑑定書1 紙（本院卷第132 頁）在卷可稽，復有武士刀
      1 把（含刀鞘1 個）、具殺傷力之改造手槍1 把（含彈匣
      1 個、槍枝管制編號0000000000號）、具殺傷力之子彈2
      顆（已經試射擊發）、火藥1 包（淨重0.03公克、驗餘淨
      重0.01公克）扣案可參，堪認被告上揭自白核與事實相符
      ，應堪採信。
（二）至被告雖否認有於夜間攜帶刀械之犯行，並辯稱：我被警
      察抓到時，覺得天色還是亮亮的，我承認持有刀械，但否
      認夜間云云。然查：被告係於99年9 月27日下午6 時至6
      時20分為警在其所駕駛之車號4228-A3 號自小客車上搜得
      上揭武士刀1 把（含刀鞘1 個），有臺北縣政府警察局蘆
      洲分局搜索扣押筆錄、扣押物品目錄表各1 份（同上偵卷
      第38至41頁）在卷可查，又證人即新北市政府警察局蘆洲
      分局成州派出所警員楊昇翰於本院審理中證稱：查獲武士
      刀的時間應該是以搜索扣押的時間為準，因為我們是搜索
      完畢才進行拍照，所以拍照的時間會比較晚，我們寫的搜
      索扣押筆錄的習慣是現場看時間，我們就寫，但是當時第
      一網的同仁就已經看到車內有武士刀了，警方扣到被告車
      內武士刀的時間，應該是下午6 時左右等語（本院卷第11
      5 頁正面）；證人即新北市政府警察局蘆洲分局成州派出
      所警員李永寬於本院審理中亦證稱：查到被告攜帶武士刀
      的時間是以搜索扣押筆錄的時間為準，所以應該是下午6
      時等語（本院卷第117 頁反面），再參以99年9 月27日之
      日沒時刻為下午5 時46分，有中央氣象局2010年9 月份臺
      北地區日出日沒時刻表1 份（本院卷第109 頁正反面）在
      卷可考。準此，被告既於99年9 月27日下午6 時為警查獲
      上開武士刀1 把（含刀鞘1 個），堪認其攜帶上開刀械之
      時間已至夜間一節，洵堪認定，被告所辯當時天色尚亮云
      云，顯屬無稽，實難採信。
（三）辯護人雖另以：扣案槍枝於扣案時未組裝完成，且內政部
      警政署刑事警察局鑑驗認定上面欠缺楔形塊，且查獲時該
      槍之槍機是沒有辦法拉的等語置辯，查：上開內政部警政
      署刑事警察局100 年1 月10日刑鑑字第0990174721號鑑定
      書（同上偵卷第109 至111 頁）之鑑定意見固載有「送鑑
      手槍1 枝（槍枝管制編號0000000000），認係改造手槍，
      由仿BE RETTA廠92FS型半自動手槍製造之槍枝，換裝土造
      金屬槍管而成，經檢視，欠缺楔形塊，惟仍可供擊發適用
      子彈使用，認具殺傷力。」等語，然經本院就扣案改造手
      槍何以欠缺楔形塊仍可供擊發適用子彈使用而認具殺傷力
      一節函詢內政部警政署刑事警察局，經該局函覆稱：「前
      揭槍枝欠缺楔形塊，雖致滑套無法完全定位，惟裝填適用
      子彈（如具較長彈殼之子彈），則認仍可正常擊發使用，
      認具殺傷力。」等語，有該局以100 年7 月5 日刑鑑字第
      1000077304號函1 紙（本院卷第94頁）在卷可查，再實施
      鑑定之人即內政部警政署刑事警察局警員黃金榮於本院審
      理中亦證稱：缺乏楔形塊，拆解下來如原鑑定書照片五所
      示，在現在這個狀況下，滑套無法定位，會比較前面一點
      ，如果扣扳機的話，擊錘沒有辦法打到滑套內的撞針，這
      就是我在函文中所稱滑套無法定位的意思，但如果有裝上
      楔形塊的話，滑套就會回到正常的位置，所以擊錘就可以
      打擊到撞針，進而擊發子彈。我在第二個回覆的文中說，
      而讓滑套回到自然正常的位置，除了裝上楔形塊外，尚可
      裝填適合的子彈，也就是較長彈殼的子彈，用彈殼的長度
      把滑套回推到正常的位置，如此它的擊發功能就可以正常
      ，這也就是我所說的仍可擊發是用子彈，而認有殺傷力之
      意思。我們的鑑定都是以送來的狀況來做鑑定，所以送來
      我們這邊時，該槍已經組裝好了。以本案的貝瑞塔92FS型
      的手槍，都應該要有楔形塊，本案是改造手槍。市面上的
      內具阻鐵的玩具槍應該都可以買到這樣的零件，如果說去
      網路上買的話，應該直接選貝瑞塔所使用的零件，應該就
      可以買到等語（本院卷第142 頁反面至143 頁反面），參
      諸上揭鑑定意見，上揭改造手槍1 把（含彈匣1 個）雖欠
      缺楔形塊，然若能裝填適用即較長彈殼之子彈，既仍得以
      正常擊發，應認該槍枝具殺傷力無訛。再就查獲時上揭改
      造手槍之組裝情形，證人李永寬於本院審理中證稱：我們
      在場的時候，沒有試著把槍枝組起來，查獲的時候，槍枝
      所有的零件是分散的，這些東西是放在同一個塑膠袋，回
      到派出所後，我們有請鑑識的人員來組裝，採證人員說還
      是要送鑑定，是有同事想要把槍裝起來，但好像不會裝等
      語（本院卷第116 頁反面、117 頁），然以一般槍枝為保
      養及簡易維修，本即可徒手大部拆解，並可於數十秒內迅
      速再次組合完成，是已改造完成具有殺傷力之槍枝，不會
      因其係處於徒手拆解保存之狀態，而減損其殺傷力之認定
      （此與尚須以焊接、裁切、鑽孔等方式組裝零件之情形不
      同），從而縱使上開改造手槍1 把（含彈匣1 個）於查獲
      時係處於拆解狀態，而係員警將該槍枝加以組合，亦僅屬
      一般之槍枝組合，無礙於被告持有上開改造手槍之認定。
      準此，上開辯護意旨所指事項，尚難採為有利於被告事實
      之認定。
（四）綜上所陳，本案事證明確，被告上揭犯行堪以認定，自應
      依法論科。
三、新舊法比較部分：
    查被告行為後，刑法第185 條之3 業於100 年11月30日修正
    公布，並於同年12月2 日施行。關於刑法變更後之新舊法律
    適用問題，應依刑法第2 條第1 項「行為後法律有變更者，
    適用行為時之法律。但行為後之法律有利於行為人者，適用
    最有利於行為人之法律」規定。又刑法第185 條之3 修正前
    之法定刑為處1 年以下有期徒刑、拘役或科或併科15萬元以
    下罰金；修正後之法定刑為處2 年以下有期徒刑、拘役或科
    或併科20萬元以下罰金，並增列「因而致人於死者，處1 年
    以上7 年以下有期徒刑；致重傷者，處6 月以上5 年以下有
    期徒刑。」之加重規定。依此，本件被告所涉上揭飲用酒類
    不能安全駕駛動力交通工具而駕駛犯行，經比較新、舊法之
    結果，行為後之法律並未較有利於被告，揆諸上揭刑法第2
    條第1 項前段之規定，應依修正前之刑法第185 條之3 規定
    論處。
四、論罪科刑部分：
（一）核被告所為，係犯槍砲彈藥刀械管制條例第8 條第4 項未
      經許可寄藏可發射子彈具有殺傷力之改造手槍罪、同條例
      第12條第4 項之未經許可寄藏子彈罪、同條例第13條第4
      項之未經許可寄藏彈藥主要組成零件罪、同條例第15條第
      1 款未經許可於夜間攜帶刀械罪、修正前刑法第185 條之
      3 飲用酒類不能安全駕駛動力交通工具而駕駛罪。起訴書
      雖漏引槍砲彈藥刀械管制條例第13條第4 項之未經許可寄
      藏彈藥主要組成零件罪，惟此部分之事實與經起訴之未經
      許可寄藏可發射子彈具有殺傷力之改造手槍罪、未經許可
      寄藏子彈罪間，有裁判上一罪關係（理由詳後述），為起
      訴效力所及，本院自得予以審理；又起訴書認被告持有上
      開武士刀1 把（含刀鞘1 個）之行為，係犯槍砲彈藥刀械
      管制條例第14條第3 項未經許可持有刀械罪，惟其既有於
      夜間攜帶上開刀械之情形，已如前述，自應論以同條例第
      15條第1 款之夜間攜帶刀械罪，且因二者基本社會事實同
      一，經本院於審理中當庭告以同條例第15條第1 款之罪名
      ，爰依法變更起訴法條。
（二）被告係以一行為同時寄藏上開具殺傷力之改造手槍1 把（
      含彈匣1 個）、子彈2 顆及火藥1 包（淨重0.03公克、驗
      餘淨重0.01公克），應認其同時觸犯未經許可寄藏可發射
      子彈具有殺傷力之改造手槍罪、未經許可寄藏子彈罪、未
      經許可寄藏彈藥主要組成零件罪，為異種想像競合犯，應
      依刑法第55條之規定，從一重論以未經許可寄藏可發射子
      彈具有殺傷力之改造手槍罪。被告所為未經許可寄藏可發
      射子彈具有殺傷力之改造手槍、夜間攜帶刀械、飲用酒類
      不能安全駕駛動力交通工具而駕駛3 罪間，犯意各別，行
      為有異，應予分論併罰。
（三）被告前有如事實欄所示之論罪科刑及執行紀錄，有臺灣高
      等法院被告前案紀錄表1 份在卷可佐，其於受有期徒刑執
      行完畢後，5 年以內故意再犯本件有期徒刑以上之上開3
      罪，均為累犯，應依法加重其刑。
（四）按犯本條例之罪自首，並報繳其持有之全部槍砲、彈藥、
      刀械者，減輕或免除其刑，槍砲彈藥刀械管制條例第18條
      第1 項前段定有明文，而槍砲彈藥刀械管制條例第18條第
      1 項前段之規定，乃係刑法第62條但書所指之特別規定，
      自應優先適用；另刑法第62條所謂發覺，固非以有偵查犯
      罪權之機關或人員確知其人犯罪無誤為必要，而於對其發
      生嫌疑時，即得謂為已發覺，但此項對犯人之嫌疑，仍須
      有確切之根據得為合理之可疑者，始足當之，若單純主觀
      上之懷疑，要不得謂已發生嫌疑，最高法院91年度台上字
      第615 號判決意旨、72年台上字第641 號判例意旨可資參
      照。查：證人楊昇翰於本院審理中證稱：99年9 月27日下
      午5 時50分許是我查獲被告酒駕，我同事就問他說家裡有
      沒有什麼毒品或是槍砲之類的東西，他好像就說有，就帶
      我們去他家。當時可能是因為他女友身上有東西，所以他
      說與他女友無關，並供出他家中有其他的東西，但沒有具
      體說是什麼東西，因為被告也同意，所以就到他家去搜索
      。到被告家中後，被告就自己把東西拿出來，他拿出一個
      塑膠袋，裡面有1 把槍、子彈、火藥及彈匣等物，這些都
      是被告自己拿出來的等語（本院卷第114 至115 頁反面）
      ；證人李永寬於本院審理中證稱：在車禍現場我有問他家
      中是否有槍彈，是我問的，我問說我們有線民說你在玩槍
      ，我問他說槍是不是在家裡，他說不是，那是玩具槍，因
      為在被告車上有查獲1 把武士刀，我們認為他家中有槍枝
      的可能性很大，所以我們就合理懷疑，帶同被告去他住處
      搜索，線民說被告在玩槍，距車禍約1 、2 個禮拜，還沒
      有對線民製作筆錄。我一開始在車禍現場有問他有無傢伙
      （台語），這是指吸食器，被告只有說他家裡有東西，但
      到他家之後，我才說我有聽過別人說被告有槍，他就主動
      拿出來等語（本院卷第117 至118 頁反面）。準此，本件
      被告係因酒駕肇事為警查獲，並經警於其所駕駛之自小客
      車內搜獲上開武士刀1 把（含刀鞘1 個），復經其於查獲
      過程中向警自承其上開住處尚有其他違禁品，並帶同警方
      前往其上開住處搜索而查獲上開具殺傷力之改造手槍1 把
      （含彈匣1 個）、子彈2 顆及火藥1 包（淨重0.03公克）
      等物，而警方查獲被告酒駕及持有刀械之事實，與被告所
      為寄藏上開具殺傷力之改造手槍1 把（含彈匣1 個）、子
      彈2 顆及火藥1 包（淨重0.03公克）之事實，並無必然關
      係，尚難認因查獲被告酒駕及持有刀械，即認有確切之根
      據而得以合理懷疑被告另涉未經許可寄藏具殺傷力之改造
      手槍、子彈及彈藥主要組成零件之犯嫌。又證人李永寬雖
      另稱：有線民說被告在玩槍云云，然該名線民並未製作筆
      錄，顯無從得知其檢舉之具體情節為何，自難以此認警方
      已有確切之根據而認被告涉有未經許可寄藏具殺傷力之改
      造手槍、子彈及彈藥主要組成零件之犯嫌。準此，被告就
      上開未經許可寄藏可發射子彈具有殺傷力之改造手槍、未
      經許可寄藏子彈、未經許可許可寄藏彈藥主要組成零件3
      罪，應合乎自首並報繳所持有之全部槍砲、彈藥之規定，
      應依槍砲彈藥刀械管制條例第18條第1 項前段之規定減輕
      其刑，並因係累犯依法先加後減之。
（五）爰審酌被告所為寄藏具殺傷力之改造手槍、子彈、彈藥主
      要組成零件及夜間攜帶刀械之行為，對社會治安及他人生
      命、身體之安全構成潛在威脅，且其已有多次違反槍砲彈
      藥刀械管制條例之前科紀錄，又其所為酒後駕車行為，對
      於對一般往來之公眾及駕駛人自身均具有高度危險性，並
      兼衡其素行、犯罪動機、目的、手段、智識程度、犯罪後
      尚能坦承部分犯行，態度尚佳等一切情狀，分別量處如主
      文所示之刑，並就罰金刑部分諭知如易服勞役之折算標準
      ，再定應執行刑及就罰金刑部分諭知如易服勞役之折算標
      準，以資懲儆。
（六）扣案具殺傷力之改造手槍1 把（含彈匣1 個、槍枝管制編
      號0000000000號）、火藥1 包（驗餘淨重0.01公克）、武
      士刀1 把（含刀鞘1 個），均屬違禁物，均應依刑法第38
      條第1 項第1 款之規定宣告沒收。扣案之具殺傷力之子彈
      2 顆，經刑事警察局鑑定時試射擊發後，所留彈頭、彈殼
      已失其違禁物之性質，與不具殺傷力之彈頭5 顆、彈殼5
      顆、工業用彈3 顆、彈匣1 個，均非屬違禁物，故不予宣
      告沒收，附此敘明。
據上論斷，應依刑事訴訟法第299 條第1 項前段、第300 條，槍
砲彈藥刀械管制條例第8 條第4 項、第12條第4 項、第13條第4
項、第15條第1 款、第18條第1 項前段，刑法第2 條第1 項、第
11 條 前段、第55條、第42條第3 項前段、第47條第1 項、第51
條第5 款、第38條第1 項第1 款，修正前刑法第185 條之3 ，刑
法施行法第1 條之1 第1 項，判決如主文。
本案經檢察官王乙軒到庭執行職務。
中    華    民    國   100    年    12    月    16    日
                  刑事第九庭    審判長法  官  王士珮
                                      法  官  李俊彥
                                      法  官  張誌洋
以上正本證明與原本無異
如不服本判決應於送達後10日內向本院提出上訴狀
                                      書記官  張桐嘉
中    華    民    國   100    年    12    月    16    日
附錄本案論罪科刑法條全文：
槍砲彈藥刀械管制條例第8條
未經許可，製造、販賣或運輸鋼筆槍、瓦斯槍、麻醉槍、獵槍、
空氣槍或第 4 條第 1 項第 1 款所定其他可發射金屬或子彈具
有殺傷力之各式槍砲者，處無期徒刑或 5 年以上有期徒刑，併
科新臺幣 1 千萬元以下罰金。
未經許可，轉讓、出租或出借前項所列槍枝者，處 5 年以上有
期徒刑，併科新臺幣 1 千萬元以下罰金。
意圖供自己或他人犯罪之用，而犯前二項之罪者，處無期徒刑或
7 年以上有期徒刑，併科新臺幣 1 千萬元以下罰金。
未經許可，持有、寄藏或意圖販賣而陳列第 1 項所列槍枝者，
處 3 年以上 10 年以下有期徒刑，併科新臺幣 7 百萬元以下罰
金。
第 1 項至第 3 項之未遂犯罰之。
犯第 1 項、第 2 項或第 4 項有關空氣槍之罪，其情節輕微者
，得減輕其刑。
槍砲彈藥刀械管制條例第12條
未經許可，製造、販賣或運輸子彈者，處 1 年以上 7 年以下有
期徒刑，併科新台幣 500 萬元以下罰金。
未經許可，轉讓、出租或出借子彈者，處 6 月以上 5 年以下有
期徒刑，併科新台幣 300 萬元以下罰金。
意圖供自己或他人犯罪之用，而犯前二項之罪者，處 3 年以上
10 年以下有期徒刑，併科新台幣 700 萬元以下罰金。
未經許可，持有、寄藏或意圖販賣而陳列子彈者，處 5 年以下
有期徒刑，併科新台幣 300 萬元以下罰金。
第 1 項至第 3 項之未遂犯罰之。
槍砲彈藥刀械管制條例第13條
未經許可，製造、販賣或運輸槍砲、彈藥之主要組成零件者，處
 3 年以上10 年以下有期徒刑，併科新台幣 700 萬元以下罰金
。
未經許可，轉讓、出租或出借前項零件者，處 1 年以上 7 年以
下有期徒刑，併科新台幣 500 萬元以下罰金。
意圖供自己或他人犯罪之用，而犯前 2 項之罪者，處 5 年以上
有期徒刑，併科新台幣 1000 萬元以下罰金。
未經許可，持有、寄藏或意圖販賣而陳列第 1 項所列零件者，
處 6 月以上5 年以下有期徒刑，併科新台幣 300 萬元以下罰金
。
第 1 項至第 3 項之未遂犯罰之。
槍砲彈藥刀械管制條例第15條
未經許可攜帶刀械而有下列情形之一者，處 2 年以下有期徒刑
：
一、於夜間犯之者。
二、於車站、埠頭、航空站、公共場所或公眾得出入之場所犯之
    者。
三、結夥犯之者。
修正前中華民國刑法第185條之3
（重大違背義務致交通危險罪）
服用毒品、麻醉藥品、酒類或其他相類之物，不能安全駕駛動力
交通工具而駕駛者，處 1 年以下有期徒刑、拘役或 3 萬元以下
罰金。